【裁判字號】    92,聲再,18
【裁判日期】    920929
【裁判案由】    聲請再審
【裁判全文】
臺灣桃園地方法院刑事裁定                          九十二年度聲再字第一八號
    聲  請  人  甲○○
右聲請人因偽造有價證券案件，不服本院九十一年十一月二十六日九十一年度訴字第
二四一號確定判決，向本院聲請再審，本院裁定如左：
    主  文
聲請駁回。
    理  由
一、原確定判決意旨略以：聲請人即被告甲○○（原名李錦帆）意圖為自己不法所有
    ，先於民國八十八年一月底某日，委託不知情之不詳刻印師盜刻如附表發票人所
    示之陳玉蓮等九人印章後，在其桃園縣中壢市○○路二四六巷二九弄四七之三號
    三樓住處，將上開盜刻印章偽蓋於如附表所示之九張本票上，並分偽填如附表所
    示之票面金額、發票日期、到期日期後，再於其上發票人欄處偽簽陳玉蓮等人之
    署名，並各按捺指印，而偽造上開本票九紙，金額共計新台幣（下同）五十三萬
    五千元。隨即於八十八年二月一日，持之向宋添富佯稱：上開本票係伊友人因償
    還債務所交付者，伊可再另行開立支票，連同上開九張本票為擔保，向宋添富調
    借現金云云，使宋添富誤信有其他發票人可供追索而有所保障，遂應允並交付五
    十三萬元現金予被告。嗣因被告未能如約還款，宋添富持上開本票向法院聲請核
    發本票裁定時，始知悉上情。因認聲請人犯有刑法第二百零一條之第一項、第二
    項之行使偽造有價證券罪、第三百三十九條第一項之詐欺取財罪。
二、聲請意旨略以：聲請人即甲○○認該確定判決有下列疑點未能詳查：（一）其中
    僅有二張本票上有聲請人指紋，且未鑑定本票上字跡為聲請人所有；（二）聲請
    人係經游某金融公司職員「小鍾」仲介，向宋添富借款，然因宋添富表示需要其
    他擔保，「小鍾」遂借予聲請人上開九張本票，聲請人實不知該九張本票為偽造
    ，方在本票上背書後，持向宋添富借款一百萬元，扣除仲介費十萬元及利息十六
    萬元，實拿七十四萬元。為此聲請再審云云。
三、按有罪判決確定後，因發現確實之新證據，足認受有罪判決之人應受無罪、免訴
    、免刑或輕於原判決所認罪名之判決者，為受判決人之利益，得聲請再審，刑事
    訴訟法第四百二十條第一項第六款定有明文。又該款所謂「發現確實之新證據」
    ，係指該項證據，事實審法院於判決前因未經發現，不及調查斟酌，至其後始行
    發現者而言。是故，若該證據於判決前即為聲請人所明知，僅係在判決後提出，
    以支持聲請人之主張為真實，則該證據既非在判決後始發見，即非為新證據，依
    上開說明，自不得據以聲請再審，最高法院二十五年抗字第二九二號判例、二十
    八年抗字第八號判例、四十九年臺抗字第七二號判例、五十年臺抗字第一０四號
    判例可資參照。經查，本件聲請意旨舉述：（一）未鑑定本件九張支票為聲請人
    所開立，（二）未傳喚借款之仲介人「小鍾」，以證明該九張本票是「小鍾」交
    予聲請人背書後，持向宋添富借款等主張，其中（一）之部分，已經聲請人在前
    審九十一年八月十三日審理時，自承均係其所開立無誤，並經原審以之與告訴人
    宋添富之指訴相互核對，復參酌卷附本票、指紋鑑驗通知書等相關事證認定無誤
    ，並於原判決內詳予論列，有原審九十一年度訴字第二四一號刑事判決書在卷可
    稽，並無未予斟酌之情形，亦不以鑑定相關筆跡為必要。至（二）部分聲請人聲
    請傳喚證人即本件借款之仲介人「小鍾」，並未具體陳報「小鍾」年籍姓名以供
    判斷，而經本院調閱原審卷宗結果，所稱「小鍾」者如係代書詹勳杭，則已經前
    審傳喚到庭陳述；如非詹勳杭其人，則因「小鍾」係聲請人在原審判決前，即已
    知悉之證人，且無不能傳喚調查之情形，依上說明，亦不能認屬新證據，不得執
    為聲請再審之理由。除此之外，聲請人並未再提出其他新事實、新證據以供本院
    審酌。綜上，本件聲請再審顯無理由，應予駁回，爰裁定如主文。
據上論斷，應依刑事訴訟法第二百二十條、第四百三十四條第一項，裁定如主文。
中        華        民        國    九十二    年    九    月    廿九    日
                                  臺灣桃園地方法院刑事第八庭
                                      審判長法  官  游紅桃
                                            法  官  劉秀君
                                            法  官  陳彥宏
右正本證明與原本無異。
如不服本裁定，應於送達後五日內，向本院提出抗告狀。
                                            書記官  翁其良
中        華        民        國    九十二    年    十    月    七      日


司法院資訊處製作；財團法人民間司法改革基金會備份。
